【裁判字號】    95,訴,320
【裁判日期】    950324
【裁判案由】    毒品危害防制條例
【裁判全文】
臺灣桃園地方法院刑事判決               95年度訴字第320號
公  訴  人  臺灣桃園地方法院檢察署檢察官
被      告  甲○○
上列被告因毒品危害防制條例案件，經檢察官提起公訴（94年度
偵緝字第364 號），本院合議庭裁定改依簡式審判程序，判決如
下：
    主  文
甲○○引誘他人施用第二級毒品，處有期徒刑壹年貳月。
    事  實
一、甲○○有下列前案紀錄，不構成累犯：
  (一)前因竊盜案，經本院於民國86年10月15日，以86年易字第43
    54號判決判處有期徒刑6 月，於87年2 月27日入監執行，嗣
    於87年8 月21日縮行期滿執行完畢。
  (二)又因違反槍砲彈藥刀械管制條例案，經本院於94年8 月31
    日以93年訴字第1442號判處有期徒刑1 年4 月，併科罰金新
    臺幣10,000元，如易服勞役以新臺幣900 元折算1 日，刑期
    起算日期為94年10月17日，指揮書執畢日期為95年10月21日
    ，現正在監執行中。
  (三)復因遺棄案，經本院於94年11月23日以94年壢交簡字第1883
    號判處有期徒刑6 月，如易科罰金以300 元折算1 日。
二、甲○○明知甲基安非他命為毒品危害防制條例所列第2 級毒
    品不得非法持有、轉讓、施用或引誘他人施用，詎基於引誘
    他人施用毒品之犯意及轉讓第2 級毒品甲基安非他命之概括
    犯意，於94年2 月中旬某日，在桃園縣八德市○○○街10號
    洪慶耀住處，於自行施用甲基安非他命之際，向初識而向其
    商借金錢之洪慶耀稱：「你要不要來用一下？」，引誘僅在
    旁觀看、已戒斷毒癮1 年餘而原無施用毒品犯意之洪慶耀（
    臺灣桃園地方法院檢察署檢察官另案偵辦），由其免費轉讓
    已置放於吸食器、玻璃球內燒烤之甲基安非他命予洪慶耀，
    洪慶耀難忍誘惑，遂與甲○○一同施用已生成煙霧之甲基安
    非他命；其後連續自94年2 月中旬某日起至94年4 月初某日
    止，於其出資購買甲基安非他命10數次中，在桃園縣中壢市
    ○○○街29號2 樓之8 ，免費轉讓已置放於吸食器、玻璃球
    內燒烤之甲基安非他命煙霧予洪慶耀施用，或挖取微量甲基
    安非他命予洪慶耀攜回家中自行施用，甲○○共計轉讓第二
    級毒品甲基安非他命4 次予洪慶耀；甲○○復承前轉讓第二
    級毒品甲基安非他命之概括犯意，分別於94年3 月29日、同
    年4 月初某日，在梅德瑾位於桃園縣中壢市○○路租屋處等
    處，免費轉讓已置放於吸食器、玻璃球內燒烤之甲基安非他
    命煙霧予梅德瑾施用（臺灣桃園地方法院檢察署另案偵辦）
    ，嗣於94年4 月11日上午7 時40分許，在桃園縣中壢市○○
    ○街9 號前，經警查獲上情。
三、案經桃園縣警察局八德分局報告臺灣桃園地方法院檢察署檢
    察官偵查起訴。
    理  由
一、按刑事訴訟法第273 條之1 規定除被告所犯為死刑、無期徒
    刑、最輕本刑為三年以上有期徒刑之罪、或高等法院管轄第
    一審案件者外，於審判期日前之程序進行中，被告先就被訴
    事實為有罪之陳述時，審判長得告知被告簡式審判程序之旨
    ，並聽取當事人、代理人、辯護人及輔佐人之意見後，裁定
    進行簡式審判程序。經查，本件被告甲○○被訴毒品危害防
    制條例一案，非前開不得進行簡式審判程序之案件，經被告
    於本院審理時就被訴事實為有罪之陳述，且經本院告知被告
    簡式審判程序之旨，聽取被告及檢察官之意見後，爰依上開
    刑事訴訟法第273 條之1 之規定，合議庭裁定改依簡式審判
    程序審判之，合先敘明。
二、上揭事實業據被告甲○○坦承不諱，並據證人洪慶耀、梅德
    瑾證述綦詳，堪認被告前開所為任意性自白，核與事實相符
    ，應堪採信。從而本件事證明確，被告違反毒品危害防制條
    例之犯行堪以認定。
三、核被告甲○○所為，係犯毒品危害防制條例第7 條第2 項引
    誘他人施用第2 級毒品罪、第8 條第2 項轉讓第2 級毒品罪
    。其引誘他人施用安非他命前及轉讓第二級毒品予洪慶耀、
    梅德瑾前所持有第二級毒品安非他命之低度行為，應為其引
    誘他人施用第二級毒品安非他命及轉讓第二級毒品安非他命
    之高度行為所吸收，不另論罪。被告先後多次轉讓第2 級毒
    品犯行，時間緊接，構成要相件同，顯係基於概括犯意為之
    ，為連續犯，論以1 罪並依法加重其刑。又被告所犯前開2
    罪間，有方法結果之牽連關係，為牽連犯，應從一重論以引
    誘他人施用第二級毒品安非他命處斷。爰審酌被告前有事實
    欄所示前案紀錄，有臺灣高等法院被告前案記錄表可資參佐
    ，顯明知安非他命係屬管制毒品，不得非法施用、持有，更
    不能引誘他人施用，卻仍引誘他人施用，其行為實無足取，
    並審酌其犯罪後復能坦承犯行，犯後態度尚稱良好等一切情
    狀，量處如主文所示之刑，以資懲戒。
據上論斷，應依刑事訴訟法第273 條之1 、第299 條第1 項前段
，毒品危害防制條例第7 條第2 項、第8 條第2 項，刑法第11條
前段、第56條、第55條，判決如主文。
本案經檢察官廖先志到庭執行職務。
中    華    民    國    95    年    3     月    24    日
                  刑事第十二庭法  官  黃永定
以上正本證明與原本無異。
如不服本判決，應於送達後10日內，向本院提出上訴狀。
                              書記官  施春祝
中    華    民    國    95    年    3     月    24    日
附本案論罪科刑依據之法條：
毒品危害防制條例第7條第2項
引誘他人施用第二級毒品者，處1 年以上7 年以下有期徒刑，得
併科新臺幣1 百萬元以下罰金。
毒品危害防制條例第8條第2項
轉讓第二級毒品者，處6 月以上5 年以下有期徒刑，得併科新臺
幣70萬元以下罰金。


司法院資訊處製作；財團法人民間司法改革基金會備份。
